# 债转股验资

提问人：zhouyanqun1985 时间：2010-10-29 10:35:00
陈老师您好，我想请教下债转股验资与普通的出资验资有什么特殊的要求或者审验方法吗？

回答人：chenyiwei
这个问题以前本版面上有过很多讨论。你可以搜索一下。 根据验资准则，在变更验资中应当对被审验单位实施必要的审计程序，这一点对于债转股验资有其重要。审计的重点在于把握：（ 1 ）该笔债权当初形成过程以及基础交易的真实性、合法性，以及对债务金额的核实；（ 2 ）关注自该笔债权形成之日起至验资截止日止，该笔债权是否未被偿还、豁免或者以任何方式转让、变相偿还；
（ 3 ）对于同时涉及债务豁免的，关注债务豁免金额的确定是否恰当，是否已经恰当计提了应交所得税（包括对于根据税法规定可以在未来 5 年内递延缴纳的部分也作出计提）；（ 4 ）帐务处理的恰当性。